ROBSON BENETTI MORRUDO

ENGENHEIRO ELETRICISTA

Av. Bispo João Scalabrini, 365/304 Jardim Itú Sabará - Porto Alegre/RS T: (51) 3348-7770 C: (51) 9884-9328 E-mail: robson.bmorrudo@gmail.com

Informações pessoais

Natural de Porto Alegre, solteiro, 28 anos, disponível para viagens e mudança de estado.

Habilidades

Confiável, capacidade de concentração para trabalhar sozinho, dedicado às atividades no ambiente de trabalho, facilidade para trabalhos em grupo, interessado por novas tecnologias e ideias.

Objetivo

Crescimento profissional através da troca de conhecimentos, adquirir mais experiência com processos referentes à minha área de estudos, colaborar com o bom andamento da empresa, auxiliar em seu crescimento e na excelência de seus produtos/serviços.

Formação

(2007-2014) Ensino Superior: Engenharia Elétrica – PUCRS.

(2002 - 2005) Ensino Médio com ênfase técnica: Eletrônica – Escola Técnica Santo Inácio

Samo m

Experiência profissional

2007 - 2015

LABELO/PUCRS, Laboratórios Especializados em Eletroeletrônica, Calibrações e Ensaios (Auxiliar Metrologista)

Ensaios de segurança elétrica em eletrodomésticos (equipamentos elétricos e de uso domésticos). Destes anos, cinco foram específicos na área de máquinas de lavar, centrífugas e secadoras. Atuando como Auxiliar Metrologista, laboratório designado pelo INMETRO, prestando serviços como verificação de amostras, controle e aplicação técnica do ACP (Acompanhamento de Produção), homologação de produtos pertencentes ao PBE (Programa Brasileiro de Etiquetagem) e elaboração de relatórios condizentes ao processo avaliativo.

2005 - 2006

Pampa Telecomunicações e Eletricidade (Estagiário)

Testes de fontes elétricas, reparo de defeitos em modens ADSL e confecções de cabos de rede.

Idiomas

Inglês Avançado (intercâmbio de quatro meses em Auckland – Nova Zelândia). Espanhol Básico (leitura, conversação e escrita).

Conhecimentos Extras

Pacote Office, Linguagem C, C++, MathLab e ISE Xilinx.

Cursos realizados

- Communication English Programme Auckland English Academy (AEA);
- NR10 Segurança em instalações e serviços com eletricidade (SENAI);
- NBR ISO/IEC 17025:2005 Sistema de Gestão para Laboratórios de Ensaios e de Calibração (Rede Metrológica RS);
- NR6 Equipamentos de Proteção Individual (PUCRS);
- Séries de normas 60335 Treinamento Segurança de aparelhos eletrodomésticos e similares (LABELO/PUCRS);
- IEC 60335-1/2006 Treinamento Básico (LABELO/PUCRS);
- Eletrônica de Manutenção (SENAI).

Pretensão Salarial

A combinar.